# 生产企业寄售业务收入确认

提问人：dhy1261 时间：2020-06-09 14:16:00
请问陈版：
A公司为生产制造企业，目前准备IPO，公司客户中较多为寄售客户，公司将货物发往客户或客户指定仓库，根据客户的领用情况，于当月末或下月 10 日前对当月领用情况进行结算，由客户在结算单上盖章或邮件等方式结算。由于客户结算的日期不同，请问在本月结算确认上月的情况下，本月确认收入实际为上月的领料，如果各月份之间波动较大的情况下，在收入确认时需不需要根据实际情况还原为实际领用月份的收入，还是直接按照当月结算上月金额直接在当月确认收入即可。

回答人：chenyiwei
根据主帖所述情况，下月结算上月领料对应的销售收入。在这种情形下，下月就上月的领料情况和应确认的收入进行核对确认，属于资产负债表日后调整事项，即资产负债表日后获取的信息为资产负债表日已存在的状态或情况提供了新的或进一步的证据。所以你说的“根据实际情况还原为实际领用月份的收入”是合理的。